【裁判字號】    90,訴,5620
【裁判日期】    901218
【裁判案由】    返還借款
【裁判全文】
臺灣臺北地方法院民事判決  九十年度訴字第五六二○號
    原      告    第一商業銀行股份有限公司
    法定代理人    乙○○
    訴訟代理人    丁○○
    兼法定代理人  丙○○○
    訴訟代理人    戊○○
    被      告    甲○○
右當事人間請求給付借款事件，本院判決如左：
    主    文
被告應連帶給付原告新台幣壹佰拾捌萬元，及如附表一所示之利息、違約金。
被告應連帶給付原告美金壹拾肆萬貳仟佰捌拾陸元伍角陸分，及如附表二所示之利
息、違約金，並得按清償時原告牌告美元即期賣出匯率折算新台幣給付之。
訴訟費用由被告連帶負擔。
本判決第一項於原告以新台幣肆拾陸萬元供擔保後，得假執行。
本判決第二項於原告以新台幣壹佰陸拾伍萬元供擔保後，得假執行。
    事    實
甲、原告方面：
一、聲明：除假執行擔保金額外，如主文所示。
二、陳述：
（一）被告上亨國際有限公司（以下稱上亨公司）於民國八十五年八月三十日邀被告
      丙○○○、戊○○、甲○○為連帶保證人，立具保證書、約定書，保證對原告
      所負之一切債務，以本金新台幣一千萬元為限額，願連帶負全部清償之責任。
      向原告借款五筆共計新台幣（下同）壹佰陸拾壹萬元，約定利息按年息百分之
      九．五九按月計付，遲延履行時，除仍按約定付遲延利息外，逾期在六個月以
      內者，按原利率之百分之十，逾期超過六個月者，按原利率之百分之二十計算
      加付違約金。各筆借款均已屆清償期，惟目前仍有本金一百三十八萬元，及附
      表一所示之利息、違約金，尚未清償。
（二）被告上亨公司另與原告簽訂進口遠期信用狀借款契約、切結書，約定在原告銀
      行辨理信用狀方式進口，向國外採購物資以美金二十萬元為限額，期間自八十
      八年八月二十七日起至八十九年八月二十七日止，由原告墊款，循環開發遠期
      信用狀。嗣被告上亨公司先後提出九紙開發信用狀申請書，經原告開發遠期信
      用狀，除部分自備款外，不動產由原告經由國外銀行為其墊款，其各筆信用狀
      號碼、開狀金額、墊款餘額、押匯日、到期日、利率均如附表二所載，各筆墊
      款均已屆期，合計尚有美金一十四萬二千三百八十六元五角六分，及附表二所
      示之利息、違約金迄未清償。
（三）兩造就本件借款之爭議，合意以臺灣臺北地方法院為第一審管轄法院，為此依
      消費借貸及連帶保證人之法律關係，提起本件訴訟。
三、證據：提出保證書影本一紙、約定書影本一紙、借據影本五紙、進口遠期信用狀
    借款契約影本一 紙、切結書影本一紙、開發信用狀申請書七紙等件為證。
乙、被告方面：
一、聲明：駁回原告之訴及其假執行之聲請。
二、陳述：
（一）有為本件借款之借款人及連帶保證人，借據、保證書、切結書、進口遠期信用
      狀借款契約上之簽章為真正。有提供不動產設定抵押權。目前無力清償。
    理    由
一、本件原告主張被告上亨公司於民國八十五年八月三十日邀被告丙○○○、戊○○
    、甲○○為連帶保證人，立具保證書、約定書，保證對原告所負之一切債務，以
    本金新台幣（下同）一千萬元為限額，願連帶負全部清償之責任。向原告借款五
    筆共計壹佰陸拾壹萬元，約定利息按年息百分之九．五九按月計付，遲延履行時
    ，除仍按約定付遲延利息外，逾期在六個月以內者，按原利率之百分之十，逾期
    超過六個月者，按原利率之百分之二十計算加付違約金。各筆借款均已屆清償期
    ，惟目前仍有本金一百三十八萬元，及附表一所示之利息、違約金，尚未清償。
    被告上亨公司另與原告簽訂進口遠期信用狀借款契約、切結書，約定在原告銀行
    辨理信用狀方式進口，向國外採購物資以美金二十萬元為限額，期間自八十八年
    八月二十七日起至八十九年八月二十七日止，由原告墊款，循環開發遠期信用狀
    。嗣被告上亨公司先後提出九紙開發信用狀申請書，經原告開發遠期信用狀，除
    部分自備款外，不動產由原告經由國外銀行為其墊款，其各筆信用狀號碼、開狀
    金額、墊款餘額、押匯日、到期日、利率均如附表二所載，各筆墊款均已屆期，
    合計尚有美金一十四萬二千三百八十六元五角六分，及附表二所示之利息、違約
    金迄未清償之事實，業據其提出與所述相符之保證書影本一紙、約定書影本一紙
    、借據影本五紙、進口遠期信用狀借款契約影本一紙、切結書影本一紙、開發信
    用狀申請書七紙等件為證。被告就原告主張之事實並不爭執，原告之主張，自堪
    信為真實。
二、按借用人應於約定期限內，返還與所借用物種類、品質、數量相同之物。又稱保
    證者，謂當事人約定，一方於他方之債務人不履行債務時，由其代負履行責任之
    契約；又保證債務，除契約另有訂定外，包含主債務之利息、違約金、損害賠償
    及他從屬於主債務之負擔；另連帶債務之債權人，得對債務人中之一人或數人或
    其全體同時或先後請求全部或一部之給付，民法第四百七十八條、第七百三十九
    條、第七百四十條、第二百七十三條第一項分別定有明文。本件原告主張被告上
    亨公司向伊借款及聲請開發遠期信用狀而由原告墊款，屆期未為清償，已如前述
    ，被告丙○○○、戊○○、甲○○為被告上亨公司之連帶保證人，則原告請求被
    告連帶清償，美金部分並得按清償時原告牌告之即期外匯賣出匯率折算新台幣給
    付之，自屬有據，被告尚不得籍詞無力清償而拒絕履行。
三、從而，原告本於消費借貸及保證之法律關係，請求被告連帶給付新台幣壹佰拾
    捌萬元，及如附表一所示之利息、違約金。及連帶給付美金壹拾肆萬貳仟佰捌
    拾陸元伍角陸分，及如附表二所示之利息、違約金，並得按清償時原告牌告美元
    即期賣出匯率折算新台幣給付之，為有理由，應予准許。
四、原告陳明願供擔保，聲請宣告假執行，核無不合，爰酌定相當之擔保金額宣告之
    。
五、結論：本件原告之訴為有理由，依民事訴訟法第八十五條第二項、第三百九十條
    第二項，判決如主文。
中      華      民      國    九十      年     十二     月      十八    日
                              民事第一庭法      官  張靜女
右為正本係照原本作成
如對本判決上訴，須於判決送達後廿日內向本院提出上訴狀
中      華      民      國    九十      年     十二     月      十八    日
                                        法院書記官  朱小燕


司法院資訊處製作；財團法人民間司法改革基金會備份。
